臺灣基隆地方法院民事判決　　　　　 100年度基家簡字第11號
原　　　告　簡性志
被　　　告　簡錫煌
上列當事人間請求宣告給付借款事件，本院於民國100年12月15
日言詞辯論終結，判決如下：
    主  文
被告應給付原告新台幣貳拾柒萬零捌元，及自民國100年10月14
日起至清償日止按年息百分之五計算之利息。
原告其餘利息之聲請駁回。
訴訟費用新臺幣貳仟捌佰柒拾元由被告負擔。
本判決得為假執行。
    事實及理由要領
一、按訴狀送達後，原告不得將原訴變更或追加他訴，但擴張或
    減縮應受判決事項之聲明者，不在此限，民事訴訟法第255
    條第1項第3款定有明文。查原告原請求被告給付新臺幣（下
    同）270,000元，及自民國96年8月29日起至清償日止，按週
    年5%計算之利息，之後變更給付270,008元，合於前開規定
    ，先予敘明。
二、本件原告起訴主張：兩造為兄弟關係，被告自81年起即陸續
    向原告借款，或由原告及其配偶簡趙玉玲幫忙代繳漁保等諸
    多費用，並於96年9月間被告返回貢寮時將相關費用之記帳
    單交付予被告，並於同年10月間由被告於記帳單內簽名確認
    尚欠270,008元，此有記帳單1份為證，詎嗣迭經渠催討，被
    告均置之不理等情，為此提起本件訴訟，請求判命被告如數
    給付。
二、被告否認有上開款項未清償，請求駁回原告之訴，並辯稱：
    原告提出之記帳單內多筆項目重覆列舉，並不正確，且伊簽
    名係表示收到這份記帳單，並非表示同意上面所列載之項目
    等語，資為抗辯。
三、查原告主張之上開事實，業據證人即原告之妻簡趙玉玲到院
    證稱：「記帳單是伊製作的，被告有一間新莊的房子賣給我
    們150萬，記帳單內記載電匯20萬、30萬、50萬給被告，及
    電匯27萬給李彩柚（被告之女友）的錢，是借給被告，所以
    計算式才會有150萬減124萬減499966元的計算式，所以新莊
    的購屋款未清償，是由127萬及499966元予以抵銷，被告還
    倒欠269966元，另因幫被告繳滯納金42元，所以被告實際上
    還欠270008元。」等語明確，並有記帳單1份（原證物4）在
    卷可佐，堪認原告之主張屬實。被告雖辯稱簽名於對帳單上
    ，僅係表示收到對帳單，並非確認對帳單內之帳款均正確云
    云，然依被告於上開對帳單內簽名之位置觀之，被告係簽名
    在「(-26996)+(-42)＝270008（簡錫煌欠簡性志）」下方，
    顯然被告於簽名之時已知悉尚欠原告270,008元一事，若僅
    係單純表示收到簽帳單，可將上開記載欠款之文字刪除、或
    另行記載收到帳款惟帳目仍待確定等字句，且被告自96年10
    月間簽名迄至原告提起本訴前，均未就上開記帳單內容表達
    不同意之意見，顯然對於上開記帳單之內容及結算金額應無
    爭執堪可認定。另被告於本院審理期間雖就記帳單內容逐一
    審閱並表達不同意列載之意，惟均經原告提出相關帳冊供以
    比對，難以僅憑被告片面否定之詞，遽為認定原告提出之帳
    冊並非真實。故被告對上開代墊等相關款項自有清償之義務
    ，被告之抗辯自不可採，其遲至本案審理近7個月後才具狀
    聲請調閱原告郵局之相關匯款記錄，顯有遲延訴訟之虞，本
    院因認所請與本案無涉，無調閱之必要，附此說明。
四、綜上所述，被告據以請求如主文第1項所示之代付款應予准
    許，惟利息部分應自其100年10月13日當庭聲明變更訴訟金
    額之翌日起（即100年10月14日）起按年息百分之5計算，逾
    此部分之利息請求並無理由，應予駁回。
五、訴訟費用（即裁判費）2,870元，依民事訴訟法第78條之規
    定，應由敗訴之被告負擔，爰一併確定其數額如主文第3項
    所示。
六、本件係「就民事訴訟法第427條第1項訴訟（關於財產權之訴
    訟，其標的之金額或價額在50萬元以下者）適用簡易程序所
    為被告敗訴之判決」，依民事訴訟法第389條第1項第3款規
    定，應依職權宣告假執行，爰依職權宣告之。
七、據上論結，本件原告之訴為有理由，依民事訴訟法第436條
    第2項、第78條、第389條第1項第3款，判決如主文。
中    華    民    國  100    年    12    月    29    日
                  家事法庭    法  官  何怡穎
以上正本係照原本作成。
對於本件判決如有不服，應於收受送達後20日內向本院提出上訴
書狀，上訴於本院合議庭，並按他造當事人之人數附具繕本。如
委任律師提起上訴者，應一併繳納上訴審裁判費。
中    華    民    國   100    年    12    月    29    日
                               書記官  莊國南